【裁判字號】    88,上訴,2647
【裁判日期】    890419
【裁判案由】    違反槍砲彈藥刀械管制條例
【裁判全文】
台灣高等法院台中分院刑事判決                  八十八年度上訴字第二六四七號
    上  訴  人  台灣台中地方法院檢察署檢察官
    被      告  丙○○
    指定辯護人  本院公設辯護人  乙○○
右列上訴人因被告違反槍砲彈藥刀械管制條例案件，不服台灣苗栗地方法院中華民國
八十八年十月十一日第一審判決（民國八十八年度訴字第三四號；起訴案號：台灣苗
栗地方法院檢察署八十七年度偵字第五五五一號），提起上訴，本院判決如左：
    主  文
上訴駁回。
    理  由
一、本案經本院審理結果，認第一審判決被告無罪並無不當，應予維持，並引用第一
    審判決書記載之理由（如附件）。
二、檢察官仍執前詞，上訴請求撤銷原判決，為無理由，應予駁回。
據上論斷，應依刑事訴訟法第三百六十八條、第三百七十三條，判決如主文。
本案經檢察官甲○○到庭執行職務。
中      華      民      國    八十九    年      四      月      十九    日
                    台灣高等法院台中分院刑事第八庭
                                        審判長法  官  羅  得  村
                                              法  官  古  金  男
                                              法  官  林  輝  煌
右正本證明與原本無異。
檢察官如不服本判決，應於判決送達後十日內向本院提出上訴狀，其未敘述理由者，
應於提出上訴狀後十日內向本院補提理由書，並按他造當事人之人數提出繕本。
                                              書記官  劉  恒  宏
中      華      民      國    八十九    年      四      月     二十     日
                                                                        Ｈ
臺灣苗栗地方法院刑事判決                            八十八年度訴字第三四號
    公  訴  人  臺灣苗栗地方法院檢察署檢察官
    被      告  丙○○  男二十七歲（民國○○年○○月○日生）
                        住苗栗縣頭屋鄉○○街一巷十三號
                        另案在臺灣臺中監獄執行
                        身分證統一編號：Ｋ一二五四五五二八號
    指定辯護人  本院公設辯護人蔡文亮
右列被告因違反槍砲彈藥刀械管制條例案件，經檢察官提起公訴（八十七年度偵字第
五五五一號），本院判決如左：
    主  文
丙○○無罪。
    理  由
一、本件公訴意旨略以：
    丙○○未經許可，非法持有槍彈於民國（下同）八十七年五月九日晚上，至苗栗
    市○○街六三巷十四弄七號預找買主黃旻集未果，而巧遇其客人洪三興 (黃、洪
    二人此部分已為不起訴處分)。 嗣後，丙○○因等待黃旻集多時未歸，乃利用洪
    三興洗澡之際，將持有之槍彈藏在客廳桌子底下後，始行離去。嗣次日上午，當
    洪三興仍留在上揭地點，為警查獲，並扣得改造手槍一枝、子彈五發等物，因認
    被告丙○○有違反槍砲彈藥刀械管制條例罪嫌云云。
二、訊之被告丙○○堅決否認持有槍械犯行，辯稱：伊未曾去過藏槍地點苗栗市○○
    街六三巷十四弄七號，是案發後黃旻集及洪三興要伊把罪責扛下來，並答應要給
    伊一些錢，有劉鳳珠、彭國峰及馮佳訓可証明，且伊被移送時亦曾問過刑警徐李
    清替人頂罪之後果，本件扣案之槍械確實非伊所持有等語。指定辯護人則辯稱：
（一）、按被告持有遭扣案之槍、彈，僅係被告之自白與洪三興之指述而已，而被告
        之自白與洪三興之指述，卻有諸多與事實不符之處，而不足採信，爰詳列如
        下：
（１）、被告前往扣案地點之時間：被告自白稱下午前往，晚上再返回時，已遭警員
        查扣；洪三興指稱被告晚上前往，隔日上午為警員查獲。
（２）、查獲地點有無原木桌：被告自白稱無；事實上查獲地確實有原木桌，並有卷
        附照片為證。
（３）、藏槍位置：被告自白稱槍、彈併同放置於客廳之茶几，為木製的桌子，用釘
        的有置物架，不是原木的（偵查卷六五頁）；事實是，槍、彈分別藏放，槍
        是藏於原木桌下，子彈則藏於沙發下，並有卷附照片及洪三興之指證。
        由此可證，被告根本未曾到過現場，槍、彈亦非被告持有與置放於現場，被
        告對現場完全不了解，以致所答與事實全然不符，按﹁被告之自白，非出於
        強暴、脅迫、  利誘、詐欺、違法羈押或其他不正之方法，且與事實相符者
        ，得為證據。被告之自白，不得作為有罪判決之唯一證據，仍應調查其他必
        要之證據，以察其是否與事實相符。為刑事訴訟法第一百五十六條第一、二
        項所規定。則本案被告承認持有槍、彈之自白，顯然不得作為被告犯罪證據
        。
（二）、洪三興雖自始指稱槍、彈係被告所持有交付或藏置，但洪三興原稱持有之人
        為綽號阿三者，與被告綽號小楷根本不同；且洪三興原稱阿三係新竹人，但
        被告為苗栗人，亦不相符；再者，洪三興原稱阿三是將槍彈交付給在場之黃
        旻集，並由黃旻集收藏，後來再改口稱，黃旻集不在場，而是見到被告藏放
        槍、彈。則洪三興之前後指述已有矛盾，難以採信，更何況洪三興之指述，
        亦與被告自白不符，無法證實為真實，亦不得作為被告不利證據。
（三）、被告是因一時受到蠱惑，而出面代為頂罪，除有以上被告之自白與事實不符
        可資反證外，亦有證人劉鳳珠、彭國峰、馮佳訓、及警員徐李清之證述可資
        證實，則被告確係頂罪而自白，並未曾犯有公訴人起訴所述事實，實已明確
        無疑，理應為無罪判決為是。
（四）、另本案查獲之槍枝，為仿Ｗａｌｔｈｅｒ廠半自動手槍製造之金屬玩具槍改
        造而成，此有警政署刑事警察局鑑驗通知書在卷可稽，該槍枝顯非制式手槍
        ，亦非模型槍改造而成，應屬槍砲彈藥刀械管制條例第四條第一項第一款所
        稱其他可發射金屬或子彈具有殺傷力之各式槍砲者，應適用同法第十一條第
        四項論罪科刑為是，公訴人起訴認被告所為係違反同法第七條第四項規定，
        不無斟酌餘地等語。
三、經查：本件公訴人認定被告丙○○持有系爭槍彈所憑之依据係被告之自白及洪三
    興之指述，然被告之自白與事實仍有諸多不符，即被告自白謂查獲現場無原木桌
    ，事實上確有原木桌，此有卷附照片可佐，又稱槍、彈併同放置於客廳之茶几，
    為木製的桌子，用釘的有置物架，不是原木的（偵查卷六五頁）；事實是，槍、
    彈分別藏放，槍是藏於原木桌下，子彈則藏於沙發下，並有卷附照片及洪三興之
    指證；由此可證，被告稱其根本未曾到過現場，尚可採信。次查洪三興雖自始指
    稱槍、彈係被告所持有交付或藏置，但洪三興原稱持有之人為綽號阿三者，與被
    告綽號小楷根本不同；且洪三興原稱阿三係新竹人，但被告為苗栗人，亦不相符
    ；再者，洪三興原稱阿三是將槍彈交付給在場之黃旻集，並由黃旻集收藏，後來
    再改口稱，黃旻集不在場，而是見到被告藏放槍、彈。則洪三興之前後指述已有
    矛盾，難以採信，更何況洪三興之指述，亦與被告自白不符，無法證實為真實，
    亦不得作為被告不利證據；更何況洪三興本人與本案並有切身利害關係，其為自
    己脫罪而將責任推給被告，亦屬可以理解且為人之常情。末查，被告是因一時受
    到蠱惑，而出面代為頂罪，亦有證人劉鳳珠、彭國峰、馮佳訓、及警員徐李清之
    證述可資證實，則被告確係頂罪而自白，並未犯有公訴人起訴所述事實，應堪認
    定；是被告之辯解，可以採信。按被告之自白，不得作為有罪判決之唯一証据，
    仍應調查其他必要之証据，以察其是否與事實相符，刑事訴訟法第一百五十六條
    第二項著有明文，本件被告之自白與証人洪三興之指述有諸多瑕疵，已如前述，
    此外，復查無其他積極証据足以証明被告犯罪，自應為無罪之諭知。
據上論斷，應依刑事訴訟法第三百零一條第一項，判決如主文。
本案經檢察官 陳 忠 榮 到庭執行職務
中    華    民    國    八十八    年      十      月      十一        日
                                  台灣苗栗地方法院刑事庭
                                      法  官  林  誌  誠
右正本證明與原本無異。
如不服本判決，應於送達後十日內向本院提出上訴狀(須附繕本)，上訴於台灣高等
法院台中分院。
                                      書記官  黃  秀  娟
中    華    民    國    八十      年       十       月     十一         日


司法院資訊處製作；財團法人民間司法改革基金會備份。
